臺灣臺北地方法院刑事裁定            100年度簡上字第103號
公  訴  人  臺灣臺北地方法院檢察署檢察官
上  訴  人
即  被  告  陳文秀
                 （現另案於法務部矯正署雲林第二監獄執行
上列上訴人即被告因贓物案件，不服本院中華民國100年7月21日
所為之第二審判決（聲請簡易判決處刑書案號：99年度偵字第23
118號)，提起上訴，本院裁定如下：
    主  文
上訴駁回。
    理  由
一、上訴意旨如附件刑事抗告狀所載。
二、按抗告乃對於法院未確定之裁定，聲明不服，請求直接上級
    法院撤銷或變更之方法，而所謂上訴，乃對未確定之判決請
    求上級法院為司法救濟，即對其審級上有直接統屬關係之法
    院請求予以糾正之不服聲明方法，二者有本質上之差異，是
    刑事訴訟法分別予以規定。而倘當事人誤對判決提起抗告，
    解釋上應認其真意係提起上訴，不能僅因其誤認法律之規定
    ，即逕對其為不利之認定，至當事人之上訴合法與否，仍應
    依法審酌，自不待言。查本件被告雖提出刑事抗告狀，然依
    該書狀所載，顯係對本院所為之第二審判決聲明不服，依上
    揭說明，應認本件被告係提起上訴，而非抗告，合先敘明。
三、按不服高等法院之第二審或第一審判決而上訴者，應向最高
    法院為之；左列各罪之案件，經第二審判決者，不得上訴於
    第三審法院：(一)最重本刑為3 年以下有期徒刑、拘役或專科
    罰金之罪；(二)刑法第320條、第321條之竊盜罪；(三)刑法第33
    5條、第336條第2項之侵占罪；(四)刑法第339條、第341 條之
    詐欺罪；(五)刑法第342條之背信罪；(六)刑法第346條之恐嚇罪
    ；(七)刑法第349條第2項之贓物罪，刑事訴訟法第375條第1項
    、第376 條定有明文。是得上訴第三審之案件，限經高等法
    院判決，且非刑事訴訟法第376 條所列舉之各類案件，合先
    敘明。又原審法院認為上訴不合法律上之程式或法律上不應
    准許或其上訴權已經喪失者，應以裁定駁回之，但其不合法
    律上之程式可補正者，應定期間先命補正，刑事訴訟法第38
    4條亦有明文規定。
四、經查：被告陳文秀因贓物條例案件，經臺灣臺北地方法院檢
    察署檢察官偵查後聲請簡易判決處刑（99年度偵字第 23118
    號），本院簡易庭於100年2月25日以100年度簡字第627號為
    簡易判決，認被告係犯刑法第349條第1項之收受贓物罪，且
    為累犯，而判處有期徒刑6月，如易科罰金，以新臺幣1千元
    折算1 日。被告對該判決不服提起上訴，再經本院管轄第二
    審之合議庭於100年7月21日以100年度簡上字第103號以上訴
    無理由而駁回上訴。而被告所犯之刑法第349條第1項之收受
    贓物罪，最重本刑為3 年以下有期徒刑之罪，是以該案於本
    院管轄第二審之合議庭判決後即告確定，不得再上訴。被告
    對不得上訴三審之判決提起上訴，於法自有未合，且無從補
    正，應予駁回。
據上論斷，依刑事訴訟法第384條，裁定如主文。
中    華    民    國   100    年    7     月    26    日
                  刑事第十四庭  審判長法  官  吳冠霆
                                      法  官  李殷君
                                      法  官  賴武志
上正本證明與原本無異。
本裁定不得抗告。
                                      書記官  劉麗英
中    華    民    國   100    年    7     月    26    日